臺灣高等法院刑事裁定
110年度抗字第742號
抗  告  人
即  受刑人  張國偉



上列抗告人即受刑人因聲請定其應執行刑案件，不服臺灣桃園地
方法院中華民國110年3月8日裁定（110年度聲字第155號），提
起抗告，本院裁定如下：
    主  文
抗告駁回。                                              
    理  由
一、原裁定意旨略以：受刑人張國偉犯如附表所示2罪，先後經
    臺灣桃園地方法院（下稱桃園地院）判處如附表所示之刑確
    定，又附表編號2所示之罪為編號1所示判決日期確定前為之
    ，有各該判決書及臺灣高等法院被告前科紀錄表在卷可稽。
    附表編號2所示之罪得易科罰金，與編號1所示之罪不得易科
    罰金，經受刑人請求檢察官聲請定應執行刑，此有受刑人親
    筆簽名之依民國102年1月23日修正刑法第50條調查受刑人是
    否聲請定應執行刑調查表附卷可稽。本案受刑人犯如附表編
    號1、2所示之罪，雖係分屬得易科罰金與不得易科罰金，惟
    經合併處罰結果，於定應執行刑時，自無庸為易科罰金折算
    標準之記載。又受刑人所犯如附表編號1所示之罪雖經執行
    完畢，惟該形式上已執行之罪既與編號2所犯之罪合於數罪
    併罰要件，僅屬各罪刑定其應執行刑時應予扣除，仍應就附
    表所示之罪合併定其應執行刑，茲檢察官聲請定應執行刑為
    正當，爰審酌內、外部界限之範圍，並斟酌受刑人之犯罪情
    節罪質，就其所犯前揭各罪為整體非難評價，裁定定其應執
    行有期徒刑10月等語。
二、抗告意旨略以：不服桃園地院110年度聲字第155號之裁定等
    語。
三、按數罪併罰之定應執行之刑，乃對犯罪行為人本身及所犯各
    罪之總檢視，除應考量行為人所犯數罪反應出之人格特性，
    並應權衡審酌行為人之責任與整體刑法目的，包含各別刑罰
    規範之目的、輕重罪間體系之平衡、整體犯罪非難評價、各
    行為彼此間之偶發性、與被告前科之關聯性、各行為所侵害
    法益之專屬性或同一性、數罪對法益侵害之加重效應、罪數
    所反映之被告人格特性與犯罪傾向、社會對特定犯罪行為處
    罰之期待等因素，在量刑權之法律拘束性原則下，依刑法第
    51條第5款之規定，採限制加重原則，以宣告各刑中之最長
    期為下限，各刑合併之刑期為上限，但最長不得逾30年，資
    為量刑自由裁量權之外部界限，並應受法秩序理念規範之比
    例原則、平等原則、責罰相當原則、重複評價禁止原則等自
    由裁量權之內部抽象價值要求界限之支配，使以輕重得宜，
    罰當其責，俾符合法律授與裁量權之目的，以區別數罪併罰
    與單純數罪之不同，兼顧刑罰衡平原則（最高法院96年度台
    上字第7583號、100年度台上字第21號判決意旨參照）。又
    數罪併罰之案件，雖應依刑法第50條、第51條規定就數罪所
    宣告之刑定其應執行之刑，然此僅屬就數罪之刑，如何定其
    應執行者之問題，本於數宣告刑，應有數刑罰權，此項執行
    方法之規定，並不能推翻被告所犯係數罪之本質，若其中一
    罪之刑已執行完畢，自不因嗣後定其執行刑而影響先前一罪
    已執行完畢之事實（最高法院104年度第6次刑事庭會議決議
    參照），是以各案中一部分犯罪之宣告刑已經執行完畢，仍
    應依法聲請犯罪事實最後判決之法院裁定，再依所裁定之執
    行刑，換發指揮書併合執行，其前已執行之有期徒刑部分，
    應予扣除。
四、經查：
  ㈠抗告人即受刑人張國偉因肇事逃逸、竊盜等案件，經桃園地
    院先後判處如附表所示之刑，均分別確定在案，有各該判決
    及本院被告前案紀錄表附卷可憑。附表編號2所示之罪係在
    該附表編號1裁判確定前所犯，且經抗告人請求檢察官聲請
    定應執行刑，合於刑法第50條2項、第53條、第51條第5款定
    應執行刑之要件。原裁定於各刑中之最長期（有期徒刑6月1
    0日）以上、各刑合併之刑期（有期徒刑12月10月：6月10日
    +6月）以下之法定範圍內定應執行有期徒刑10月，經核並未
    逾越刑法第51條第5款之界限，符合量刑裁量之外部性界限
    及內部性界限，亦無明顯過重而違背比例原則或公平正義之
    情形之裁量權濫用情事，又適用「限制加重原則」之量刑原
    理，對抗告人給予適度之刑罰折扣，符合法律授與裁量權之
    目的，並無違誤。
  ㈡經綜合考量抗告人前開各罪之性質、次數，以及所反應出之
    人格特性，並權衡審酌行為人之責任與整體刑法目的及相關
    刑事政策，認原裁定在量刑權之法律拘束性原則下，依刑法
    第51條第5款規定，採限制加重原則，以宣告各刑中之最長
    期為下限，各刑合併之刑期為上限，且未逾越前定之執行刑
    加計其他裁判宣告刑總和（即有期徒刑12月10日），已給予
    適度之刑罰折扣，符合法律授與裁量權之目的，並無濫用裁
    量權之情形，亦或不符公平正義、比例原則等情，自屬適當
    。抗告人提起抗告，為無理由，應予駁回。
五、據上論斷，應依刑事訴訟法第412 條，裁定如主文。
中　　華　　民　　國　　110 　年　　5 　　月　　31　　日
              　  刑事第二十三庭審判長法　官  許永煌
　　　　　　　　　　　　　　　　　    法　官  吳定亞
　　　　　　　　　　　　　　　　　    法　官  黃美文
以上正本證明與原本無異。
如不服本裁定，應於收受送達後五日內向本院提出再抗告狀。
                                　    書記官  彭威翔
中　　華　　民　　國　　110 　年　　5 　　月　　31　　日
附表：
編       號  1 2 罪       名  肇事逃逸 竊盜 宣  告  刑  有期徒刑6月10日 有期徒刑6月 犯 罪 日 期  105年3月1日 105年11月23日 偵   查  機    關 臺灣桃園地方檢察署 臺灣桃園地方檢察署  案    號 105年度偵字第9063號 106 年度偵字第6117、6634號 最後事實審  法    院 臺灣桃園地方法院 臺灣桃園地方法院  案    號 105年度審交訴字第118號 107年度易字第1195號  判決日期 105年10月6日 109年2月6日 確定判決  法    院 臺灣桃園地方法院 臺灣桃園地方法院  案    號 105年度審交訴字第118號 107年度易字第1195號  確定日期 106年2月23日 109年6月16日 是否為得易科罰金之案件  否 是